臺灣彰化地方法院交通事件裁定　　　 100年度交聲字第1078號
原處分機關
即移送機關　交通部公路總局臺中區監理所彰化監理站
異　議　人
即受處分人　財團法人彰化基督教醫院
代　表　人　郭守仁
送達代收人　張志宏
　　　　　　彰化縣彰化市○○街.
上列受處分人因違反道路交通管理處罰條例案件，對於交通部公
路總局臺中區監理所彰化監理站民國100年6月22日所為之處分（
彰監四字第裁64-ZIC072112號、64-ZIB187323號裁決書），聲明
異議，本院裁定如下：
    主  文
原處分均撤銷。
財團法人彰化基督教醫院均不罰。
    理  由
一、原處分意旨略以：異議人即受處分人財團法人彰化基督教醫
    院（下稱受處分人）所有車牌號碼1082-XZ 號自用一般小客
    車，分別於民國 (下同）100 年3 月31日凌晨4 時6 分許，
    及於100 年3 月31日凌晨4 時15分許，行經國道三號北上25
    公里處及國道五號南下18.3公里，因「汽車行駛高速公路速
    度超過規定最高速限（20公里以上未滿40公里）」之違規行
    為，經內政部警政署國道公路警察局第九警察隊員警以違反
    道路交通管理處罰條例第33條第1 項第1 款之規定，製開公
    警局交字第ZIB187323 號、ZIC072112 號舉發違反道路交通
    管理事件通知單，爰於100 年6 月22日分別以彰監四字第裁
    64-ZIB187323號、64-ZIC072112號裁決書，各裁處罰鍰新臺
    幣（下同）3,500 元，並各依同條例第63條第1 項記違規點
    數1 點，於法應無不合等語。
二、異議意旨略以：本案救護車於100 年3 月31日凌晨2 時40分
    ，自本院出發，載送病人張○珣男士轉診至宜蘭羅東博愛醫
    院，到達博愛醫院之時間為100 年3 月31日5 時00分，此有
    本院轉診救護紀錄表及救護車 (公務車）出車紀錄表可證，
    因此實為救護車執行任務之期間，依「高速公路及快速公路
    交通管制規則」第5 條規定，應不受高速公路上限速標誌指
    示之限制，爰請求撤銷原處分。
三、按汽車行駛高速公路及快速公路，應依速限標誌指示，高速
    公路及快速公路交通管制規則第5 條第1 項定有明文；又汽
    車行駛於高速公路、快速公路或設站管制之道路，行車速度
    超過規定之最高速限者，處汽車駕駛人3,000 元以上6,000
    元以下罰鍰，另汽車駕駛人，有違反道路交通管理處罰條例
    第33條第1 項情形者，除依原條款處罰鍰外，並記違規點數
    1 點，道路交通管理處罰條例第33條第1 項第1 款及第63條
    第1項第1款分別定有明文。次按汽車行駛高速公路及快速公
    路，應依速限標誌指示。但遇有濃霧、濃煙、強風、大雨或
    其他特殊狀況，致能見度甚低時，其時速應低於40公里或暫
    停路肩，並顯示危險警告燈。在高速公路及快速公路上執行
    任務之救護車、消防車、警備車、工程車及救濟車，其行車
    速率不受前項規定之限制。但應依規定裝置明顯警示標識，
    高速公路及快速公路交通管制規則第5條亦有明定。
四、經查:
(一)受處分人所有之車牌號碼1082-XZ 號救護車於上開時、地，
    先後以時速124 公里及126 公里之速度行經國道三號北上
    125 公里處，及國道五號南下18.3公里處，而有超速之違規
    行為，經內政部警政署國道公路警察局第九警察隊頭城分隊
    、木柵分隊分別逕行舉發等情，為受處分人所不爭執，並有
    裁決書、舉發違反道路交通管理事件通知單各1 紙在卷可稽
    ，則受處分人於前揭時、地，確有汽車行駛高速公路速度超
    過規定最高速限（20公里以上未滿40公里）之違規事實，堪
    以認定。
(二)查受處分人所有車牌號碼1082-XZ 號救護車係於100 年3 月
    31日上午2 時40分許，由該院張志宏先生駕駛，運送病患張
    嘉珣自彰化基督教醫院轉診至羅東博愛醫院之事實，有財團
    法人彰化基督教醫院救護車申請單、財團法人彰化基督教醫
    院救護車（公務車）出車紀錄表各1 份在卷可稽，可知病患
    張○珣確於上揭時、地因患病而須轉診至羅東博愛醫院甚明
    ，另參財團法人彰化基督教醫院100 彰基院字第100050307
    號函中表示：實因該車正執行病人張○珣從本院 (財團法人
    彰化基督教醫院）轉診至財團法人羅許基金會羅東博愛醫院
    勤務，為爭取醫療時效，避免中途發生病情驟變，違例超速
    確屬不得已之舉。綜上觀之，堪認受處分人所有之救護車於
    被舉發違規當時，係為執行載送病患至醫院之救護勤務，屬
    於執行任務中之行為，是依上開高速公路及快速公路交通管
    制規則第5 條規定，受處分人所有之救護車於違規當時執行
    緊急任務，自不受行車速度之限制，原處分機關認受處分人
    之系爭車輛於前揭時、地違反行車速限之規定，自有未洽。
五、綜上所述，原處分機關以受處分人所有救護車之上開行為，
    分別依道路交通管理處罰條例第33條第1項第1款規定，各裁
    處受處分人罰鍰3,500 元，並記違規點數1 點之處分，於法
    不符，應認本件異議為有理由，爰撤銷原處分，並均諭知受
    處分人不罰。
六、據上論斷，應依道路交通管理處罰條例第87條第2項、道路
    交通案件處理辦法第19條前段，裁定如主文。
中    華    民    國   100    年    10    月    14    日
                  刑事第七庭        法  官  黃玉齡
以上正本證明與原本無異。
如不服本裁定，應於裁定送達後5日內向本院提出抗告狀 (須附
繕本 )。
中    華    民    國   100    年    10    月    14    日
                                    書記官  黃鏽金